臺灣臺中地方法院交通事件裁定　　九十四年度交聲字第一九一號
　　原處分機關　　交通部公路總局豐原監理站
　　異議人即
　　受處分人　　　甲○○
右列受處分人因違反道路交通管理處罰條例案件，對於交通部公
路總局豐原監理站九十四年三月八日所為之裁決（豐監稽違字第
六三─ＨＢ0000000號裁決書），聲明異議，本院裁定如
左：
    主  文
異議駁回。
    理  由
一、原處分機關略以：受處分人甲○○，於民國九十三年十一月
    二十日三時三十分許，在台中縣太平市○○路三○一巷處，
    駕駛車號七五八─ＬＶ號營小客車，因：「經八○三醫院抽
    血檢測酒精值換算呼氣值超過標準，明顯酒後駕車，即酒後
    駕車經測試檢定有酒精濃度超過規定標準（每公升一‧二四
    毫克）」之違規，遭台中縣警察局霧峰分局員警當場舉發，
    受處分人依指定期限到案提出申訴，經查證違規屬實，該站
    遂於九十四年三月八日以豐監稽違字第六三─ＨＢ0000
    000號裁決書，裁處違反道路交通管理處罰條例第三十五
    條第一項規定，處罰鍰新台幣四萬九千五百元整，並吊扣汽
    車駕駛執照一年，逾期則依違反道路交通管理事件統一裁罰
    標準表及裁決書處罰主文裁處，於法並無不合等語。
二、本件受處分人甲○○則以：當時確實無駕駛該車，當時實際
    駕駛人為黃文村，此一事實未經詳查，實有冤枉，請調閱監
    視攝影資料，應可確認駕駛為黃文村；請傳訊證人黃文村及
    呂德強，到庭說明當日確係黃文村駕車肇事之經過，爰聲明
    異議云云。
三、按汽車駕駛人，駕駛汽車經測試檢定有酒精濃度超過規定標
    準者，處新台幣一萬五千元以上六萬元以下罰鍰，並當場移
    置保管其車輛及吊扣其駕駛執照一年；汽車駕駛人有飲用酒
    類後其吐氣所含酒精濃度超過每公升○‧二五毫克以上者，
    不得駕車；汽車駕駛人，因違反本條例及道路交通安全規則
    之規定，受吊扣或吊銷駕駛執照處分時，吊扣或吊銷其持有
    各級車類之駕駛執照。道路交通管理處罰條例第三十五條第
    一項第一款、第六十八條、道路交通安全規則第一百十四條
    第二款與違反道路交通管理事件統一裁罰標準表分別定有明
    文。
四、經查：受處分人甲○○，於上開時、地，駕駛車號七五八─
    ＬＶ號營小客車，有駕駛汽車酒精測定值超過標準（每公升
    一‧二四毫克）之違規事實，經原舉發機關員警當場查獲舉
    發等情，有原舉發機關之違反道路交通管理事件通知單、國
    軍台中總醫院生化報告單、受處分人酒後駕車照片與裁決書
    等在卷可稽。受處分人雖以上開情詞置辯，惟查：本案舉發
    員警於上開時間執行交通稽查巡邏勤務，接獲通報太平市○
    ○路三○一巷內發生交通事故，員警到達現場時，發現受處
    分人趴在七五八─ＬＶ黃色計程車駕駛座上無法動彈，經送
    醫急救，醫院對其抽驗血液酒精濃度值達二四九‧○五ｍｇ
    ／ｄｌ，換算呼氣酒精濃度值為一‧二四ｍｇ／Ｌ，顯已超
    過標準值，除依刑法公共危險罪移送偵辦外，並依法開單舉
    發；處理員警於該肇事計程車上，發現署名甲○○營小客車
    職業登記證及其本人相片，並於醫院詢問肇事情形時，甲○
    ○直嚷腹痛，且陳述該計程車都是自己在駕駛使用，且肇事
    當時是自己駕駛無誤，（有光碟片錄音可稽，三分四十四秒
    至三分五十六秒間）；另就車損及體傷部分，該車駕駛座前
    擋風玻璃呈輻射狀裂痕，受處分人經診斷為頭部外傷併腦震
    盪，該車方向盤往前塌陷變形，受處分人於詢問時又直嚷腹
    痛，以上種種跡證，在在指向該計程車確為甲○○所駕駛無
    誤，此亦有原舉發機關九十四年二月十八日之函件在卷可佐
    。再者，本件執勤員警即證人陳新發於九十四年四月十一日
    到院結證稱：「當天和同事朱恩端一起執行巡邏任務，接獲
    無線電通報，到太平市○○路三○一巷內，處理交通事故，
    我們到達，太平所的人也到場了，救護車也到了，我們發現
    一男子即在庭之異議人，趴在駕駛上無法移動，自己在呻吟
    ，我們用擔架送他去醫院，當時還不知道他名字，查出資料
    職業登記證才知道他叫甲○○，車禍受傷者我們通常都會通
    知他家人，我們看車內資料也有寫甲○○」、「我們問他這
    台車子平常是誰開的，他說是他開的，問他開到那裡去，他
    只說了一個開字，就沒有說下去了（證人播放錄音帶，法官
    當庭聽該錄音內容，與證人所述內容相符）」、「（你到現
    場時車內有何人在車內？）答：都沒有別人在車內，只有他
    一個人」、「就以跡證而言，車子是撞到電線桿，車燈受損
    ，方向盤也有凹進去，跟當事人肚子痛不無關係，他頭有痛
    ，駕駛座擋風玻璃也有破裂，和他體傷也有部分關連性」等
    語。況據本院九十四年度交易字第一○八號刑事判決，亦已
    認定受處分人確有酒後駕車肇事之情而判定：「甲○○服用
    酒類，不能安全駕駛動力交通工具而駕駛，處有期徒刑參月
    」在案，此有該判決書一份在卷供參。是受處分人確有駕駛
    汽車經測試檢定有酒精濃度超過規定標準之違規，足堪認定
    ，其以上情辯解，尚屬無據。從而，原處分機關據以援引上
    開規定，裁處罰鍰新台幣四萬九千五百元整，並吊扣其汽車
    駕駛執照一年，逾期則依裁決書處罰主文規定處罰，並無不
    當，本件異議為無理由，應予駁回。
五、據上論斷，應依道路交通管理處罰條例第八十七條、道路交
    通案件處理辦法第十九條規定，裁定如主文。
中　　華　　民　　國　　94　　年　　7 　　月　　22　　日
                              臺灣臺中地方法院交通法庭
                                  法  官    許  金  樹
以上正本證明與原本無異。
如不服本裁定應於送達後五日內向本院提出抗告狀。
                                  書記官
中　　華　　民　　國　　94　　年　　7　　月　　22　　日
